# 求助：关于递延所得税资产的疑惑

提问人：hcl1986 时间：2012-12-29 17:02:17
回复 hcl1986 的帖子
陈版回来了，指点一下 啊~！

回答人：chenyiwei
《计学撮要》中所得税会计问答部分的第一个问题就是讨论与资产减值准备相关的递延税款确认应满足的条件。你可以参考一下其中的说明。